臺灣宜蘭地方法院刑事判決　　　　　　　　　　　　　　九十三年度訴字第四六號
　　公　訴　人　臺灣宜蘭地方法院檢察署檢察官
　　被　　　告　甲○○
右列被告因違反毒品危害防制條例案件，經檢察官提起公訴（九十三年度毒偵字第十
七號），本件被告所犯非為死刑、無期徒刑、最輕本刑為三年以上有期徒刑之罪或高
等法院管轄第一審案件，於準備程序進行中，被告就被訴之事實為有罪之陳述，故本
件由合議庭裁定逕行以簡式審判程序進行，本院判決如左：
    主  文
甲○○連續施用第一級毒品，累犯，處有期徒刑捌月；又連續施用第二級毒品，累犯
，處有期徒刑伍月；扣案之安非他命吸食器壹組，沒收。應執行有期徒刑壹年；扣案
之安非他命吸食器壹組，沒收。
    事  實
一、甲○○曾於民國八十六年間因違反毒品危害防制條例案件，經臺灣高等法院以八
    十七年上訴字第二九二四號判決判處有期徒刑六月確定，於九十年四月一日執行
    ，並於九十年九月二十五日執行完畢出監，又因施用毒品案件，經強制戒治期滿
    ，經臺灣高等法院以八十七年度上訴字第二九二四號判決免刑確定。仍不知悔改
    ，於五年內又基於概括之犯意，自九十二年七月十五日起至九十二年七月二十四
    日下午六、七時許，連續在朋友曾榮欽之車內及澳門葡京酒店等處，施用第一級
    毒品海洛因多次，又另行基於概括之犯意，自九十二年七月十五日起至九十二年
    七月二十二日晚間十一、十二時許，連續在其位於臺北市○○區○○路二段一五
    ０巷二弄四號三樓之住處及澳門葡京酒店等處，以吸食器點火燒烤之方式，施用
    第二級毒品安非他命多次，嗣於九十二年七月二十四日晚間九時四十分許，在桃
    園中正國際機場為調查局東部地區機動工作組派員查獲，並當場扣得第一級毒品
    海洛因毛重六百八十一點九七公克（淨重六百六十二點五二公克、包裝重十九點
    四五公克）、安非他命吸食器一組及固定毒品用保鮮膜一張。
二、案經法務部調查局東部地區機動工作組移送臺灣宜蘭地方法院檢察署檢察官偵查
    起訴。
    理  由
一、右揭事實，業據被告甲○○於本院審判期日坦承不諱，且被告為警查獲當日採集
    之尿液經檢驗結果，確呈嗎啡及甲基安非他命陽性反應，此有法務部調查局檢驗
    通知書（調科壹字第０九二六二六一二三一０號）附卷可稽，且扣案之白粉經送
    法務部調查局檢驗之結果，含第一級毒品海洛因之成分，合計淨重六百六十二點
    五二公克，此亦有法務部調查局鑑定通知書（九十二年八月二十日調科壹字第三
    ０００００九三四號）在卷可按，並有安非他命吸食器一組扣案可資佐證，核均
    與被告前開任意性自白之事實相符，堪信為真實。又被告因施用毒品案件，經強
    制戒治期滿，經臺灣高等法院以八十七年度上訴字第二九二四號判決免刑確定，
    此有臺灣高等法院被告全國前案紀錄表附卷可參。本件事證明確，被告前經強制
    戒治期滿，由臺灣高等法院判決免刑確定後，五年內再為施用毒品之犯行堪以認
    定。
二、查被告甲○○行為後，毒品危害防制條例已於九十二年六月六日修正公布，並於
    九十三年一月九日施行，而依新修正之毒品危害防制條例第三十五條第一項之規
    定，於九十二年六月六日修正施行前繫屬之施用毒品案件，於修正施行後，適用
    修正後之規定，且依新修正之毒品危害防制條例中第十條第一項、第二項施用第
    一級毒品、第二級毒品之規定，與修正前之規定，經比較後並未不利於被告，故
    本件應適用新修正之毒品危害防制條例第十條第一項、第二項之規定處斷。又按
    毒品危害防制條例第二條將具成癮性、濫用性及對社會危害性之麻醉藥品與其製
    品及影響精神物質與其製品列為毒品，並將海洛因、安非他命列為毒品危害防制
    條例第二條第二項第一款、第二款之第一級毒品、第二級毒品。核被告所為，係
    犯毒品危害防制條例第十條第一項之施用第一級毒品罪及第二項之施用第二級毒
    品罪。其非法施用毒品海洛因及安非他命前後非法持有海洛因及安非他命之低度
    行為，為其非法施用之高度行為所吸收，不另論罪。被告多次施用毒品海洛因及
    安非他命，分別係時間緊接、犯意概括，所犯罪名相同，應均依連續犯之規定，
    以一罪論，並依法加重其刑。被告所犯上開二罪，犯意各別，行為互殊，應分論
    併罰。查被告曾於八十六年間因違反毒品危害防制條例案件，經臺灣高等法院以
    八十七年上訴字第二九二四號判決判處有期徒刑六月確定，於九十年四月一日執
    行，並於九十年九月二十五日執行完畢出監，有卷附臺灣高等法院被告全國前案
    紀錄表可按，其於五年之內再犯本件法定本刑為有期徒刑以上之罪，為累犯，依
    法遞加重其刑。爰審酌施用毒品，對個人身心戕害甚鉅，且被告前業因施用毒品
    案件經法院判處免刑確定，嗣又犯同罪，足見其顯未因前所受刑罰及戒治處分而
    決心改過；惟念其犯後尚能於偵審中坦承犯行，及其本件施用毒品行為之時間長
    短、次數多寡、情節輕重等一切情狀，分別量處如主文所示之刑，並定其應執行
    之刑。
三、扣案之安非他命吸食器一組，為被告所有供其施用毒品所用之物，惟無證據證明
    該等物品本身性質上係「專」供為施用毒品之器具，爰依刑法第三十八條第一項
    第二款宣告沒收。至扣案之第一級毒品海洛因淨重六百六十二點五二公克及固定
    海洛因用之保鮮膜一張，經被告供稱係自中國大陸運輸來臺之毒品，並已經臺灣
    宜蘭地方法院檢察署檢察官另行提起公訴，故應由檢察官另行依法處理，不另為
    沒收銷燬之諭知，附此敘明。
據上論斷，應依刑事訴訟法第二百九十九條第一項前段，毒品危害防制條例第十條第
一項、第二項、第三十五條，刑法第十一條前段、第五十六條、第四十七條、第三十
八條第一項第二款、第五十一條第五款，判決如主文。
本案經檢察官鄭雅方到庭執行職務
中        華        民        國    九十三    年    三    月      八    日
                          臺灣宜蘭地方法院刑事第二庭
                                    法  官   鄭  貽  馨
右正本證明與原本無異。
如不服本判決，應於判決送達後十日內向本院提出上訴狀( 應附繕本 )。
                                    書記官   吳  明  蓉
中        華        民        國    九十三    年    三    月      九    日
附錄論罪法條
毒品危害防制條例第十條第一項、第二項
施用第一級毒品者，處六月以上五年以下有期徒刑。
施用第二級毒品者，處三年以下有期徒刑。
